臺灣高等法院花蓮分院刑事判決　　　　　　　　　　九十三年度上易字第一三號
　　上訴人即被告　甲○○
右列上訴人即被告因違反毒品危害防治條例案件，不服臺灣花蓮地方法院九十三年度
易字第一０一號中華民國九十三年八月二十七日第一審判決( 起訴案號：臺灣花蓮地
方法院檢察署九十三年度毒偵字第二一三號、九十三年度毒偵字第三三一號），提起
上訴，本院判決如左：
    主  文
原判決撤銷。
甲○○連續施用第二級毒品，累犯，處有期徒刑伍月，如易科罰金以佰元折算壹日
。扣案毒品安非他命捌小包（毛重共計伍點陸公克），均沒收銷燬之。
    事  實
一、甲○○曾因違反毒品危害防制條例案件，經原審判處有期徒刑四月確定，於民國
    （下同）九十一年二月四日執行完畢；又因施用毒品案件，先經台灣花蓮地方法
    院檢察署檢察官以無繼續施用毒品傾向，於八十九年十月二十一日以八十九年度
    毒偵字第四二五號、第六九三號不起訴處分確定，後又因施用毒品經台灣花蓮地
    方法院以八十九年度毒聲字第一二五八號裁定毒聲字第一三二八號裁定令入戒治
    處所，施以強制戒治，於九十年九月五日停止強制戒治，付保護管束，並於九十
    一年一月七日執行期滿；再於九十二年五月間施用第二級毒品安非他命，經臺灣
    臺北地方法院檢察署檢察官以九十二年毒偵字第一九五九號提起公訴，復經臺灣
    臺北地方法院以九十三年度簡字第五三一號判決有期徒刑六月，於九十三年三月
    二十五日確定。詎甲○○仍不知悔悟，復基於概括之犯意，自九十三年三月二十
    六日起至同年五月十三日止，在花蓮縣花蓮市○○○街之三德賓館內等處，連續
    施用第二級毒品甲基安非他命多次。嗣於九十三年五月十三日上午十一時三十分
    許見警來訪心謊，乃向警方自首其吸用安非他命，並主動交出其所有之第二級毒
    品甲基安非他命八包（毛重共計五、六公克）。
二、案經花蓮縣警察局移送臺灣花蓮地方法院檢察署檢察官偵查起訴及移送併案審理
    。
    理  由
一、右揭事實，業據被告甲○○坦承不諱，且被告為警查獲並製作警訊筆錄後，以及
    移送台灣花蓮看守所執行羈押處分時，經採其尿液，送驗結果，均檢出呈甲基安
    非他命陽性反應無誤，此有慈濟大學濫用藥物檢驗中心檢驗總表二份存卷可按。
    而吸用毒品安非他命者，其於吸食後九十六小時（即四日）內所採之尿液，雖經
    人體代謝作用，仍可能被檢出殘餘安非他命劑量，此有行政院衛生署藥物食品檢
    驗局八十一年藥一字第○○一一五六號函可考。此外，復有花蓮縣警察局毒品案
    件尿液檢體採集送驗紀錄表、台灣花蓮看守所暨附設分監收容人尿液檢驗名冊各
    一份附卷及如事實欄所載之毒品安非他命扣案可資佐證。足徵被告前揭自白應與
    事實相符，堪予採信。又被告曾因施用毒品案件，先經台灣花蓮地方法院檢察署
    檢察官以無繼續施用毒品傾向，於八十九年十月二十一日以八十九年度毒偵字第
    四二五號、第六九三號不起訴處分確定，後又因施用毒品經台灣花蓮地方法院以
    八十九年度毒聲字第一二五八號裁定度毒聲字第一三二八號裁定令入戒治處所，
    施以強制戒治，於九十年九月五日停止強制戒治，付保護管束，並於九十一年一
    月七日執行期滿；再於九十二年五月間施用第二級毒品安非他命，經臺灣臺北地
    方法院檢察署檢察官以九十二年毒偵字第一九五九號提起公訴，復經臺灣臺北地
    方法院以九十三年度簡字第五三一號判決有期徒刑六月，於九十三年三月二十五
    日確定，此有台灣花蓮地方法院檢察署刑案資料查註紀錄表、臺灣高等法院被告
    全國前案紀錄表各一份附卷可參，本件罪證明確，被告連續施用毒品安非他命犯
    行，洵堪認定，應予依法論科。
二、核被告施用第二級毒品安非他命所為，係犯毒品危害防制條例第十條第二項之施
    用第二級毒品罪。被告持有第二級毒品安非他命，既意在供己施用，其持有安非
    他命之低度行為應為施用之高度行為吸收，不另論罪。被告先後多次施用第二級
    毒品安非他命之行為，時間緊接，犯罪構成要件相同，顯係基於概括犯意為之，
    應依連續犯規定以一罪論，並依法加重其刑。另公訴人移送併案審理部分，其所
    指被告施用毒品安非他命之時間，與本案起訴之犯罪期間相重疊，本院自應併予
    審究，附此敘明。又被告前曾有如事實欄所載之犯罪前科及執行紀錄，此有台灣
    花蓮地方法院檢察署刑案資料查註紀錄表及台灣高等法院被告全國前案紀錄表各
    一份在卷可稽，其於五年以內再犯本件有期徒刑以上之罪，為累犯，應依刑法第
    四十七條之規定遞加重其刑。又被告於本件犯行未發覺前，主動交出毒品，並自
    承其有施用毒品犯行，（見花蓮縣警察局移送報告書）符合自首要件，應依法減
    輕其刑。原審予以論罪科刑，固非無見，惟未認定被告自首，自有未合，被告之
    上訴意旨，執此指摘原判決不當，為有理由，應予撤銷改判。爰審酌被告前有施
    用毒品紀錄，於先後受不起訴處分確定及強制戒治處分後，猶再度施用，顯見其
    意志不堅，復審酌本案施用毒品之期間，以及被告犯罪時所受之刺激、其品性、
    生活狀況、智識程度、犯罪所生之損害，及犯罪後坦承犯行，尚具悔意等一切情
    狀，量處如主文所示之刑，並諭知易科罰金之折算標準。
三、扣案毒品安非他命八小包（毛重共計五點六公克），屬查獲之毒品，依毒品危害
    防治條例第十八條第一項前段，不問屬於犯人與否，均應沒收銷毀之。
據上論斷，應依刑事訴訟法第三百六十九條第一項前段、第三百六十四條、第二百九
十九條第一項前段，毒品危害防制條例第十條第二項、第十八條第一項前段、刑法第
十一條前段、第五十六條、第四十七條、第六十二條前段、第四十一條第一項，罰金
罰鍰提高標準條例第二條，判決如主文。
本案經檢察官林慧到庭執行職務。
中      華      民      國    九十三    年     十二     月     三十     日
                                審判長法官  蔣  有  木
                                      法官  林  德  盛
                                      法官  黃  永  祥
右正本證明與原本無異。
本件不得上訴。
                                    書記官  吳  家  瑩
中      華      民      國    九十三    年     十二     月     三十     日
附錄本判決論罪之法律條文：
毒品危害防治條例第十條第二項：
施用第二級毒品者，處三年以下有期徒刑。
